# 陈版，咨询个破产重整资本公积及分红的问题

提问人：yysstt 时间：2022-10-31 10:07:00
陈版，在破产重整中，企业重整已经结束，股东已经变为债权人，有个问题咨询下。
对于破产重整，引进的战略投资者的目的还是为了破产重整企业后，通过分红等实现价值。
目前在战投来后，梳理账务遇到这么两个问题：
1 、企业是集团合并破产重整，主体企业是在三级公司，破产重整时候，三级公司有部分资本公积、盈余公积。资本公积和盈余公积是否可以调整到未分配利润。查看公司法，盈余公积可以弥补以前年度亏损，资本公积不可以。但是在破产过程中，实际实收资本、资本公积、盈余公积等权益，均已不属于原股东，变为债权人的，基于这种情况，是否可以将资本公积、盈余公积调整至未分配利润？查阅破产相关资料，无具体依据。
2 、关于分红的问题，三级公司为盈利主体，具备给母公司分红条件，但是二级公司作为当时主要贷款的主题，账面巨额亏损，如果按照公司法的相关规定，未分配利润为负不得分红，这种情况下，一级公司是不可能从二级公司分红。目前重整后公司均为100%控股的企业，是否可以定向分红？从一级公司要求二级公司将三级公司分配的利润上缴？如果没有实现分红，其实战略投资者未来数年没有收益，对完全实现重整意义，可能有影响。
非常感谢陈版

回答人：chenyiwei
1 、此问题建议咨询律师。个人理解破产重整不改变被重整企业的法人地位，因此公司法关于资本公积不得用于补亏的规定仍适用。
2 、此问题同样是法律问题，个人理解仍应从下往上逐层分配利润，每一层在收到下一层分配的利润后需首先弥补本层次的亏损，再继续往上一层分配。